臺灣新竹地方法院刑事判決
111年度交簡上字第18號
上  訴  人  
即  被  告  池莊華


上列上訴人即被告因過失傷害案件，不服本院中華民國111年3月
30日所為111年度竹北交簡字第27號第一審刑事簡易判決（聲請
簡易判決處刑案號：110年度偵字第12649號），提起上訴，本院
管轄之第二審合議庭判決如下：
    主  文
上訴駁回。
乙○○緩刑貳年。
    事 實 及 理 由
一、本案經本院審理結果，認原審以上訴人即被告（下稱被告）
    乙○○係犯刑法第284條前段之過失傷害罪，並援引刑法第62
    條前段自首規定減輕其刑後，逕以簡易判決處刑，量處被告
    有期徒刑2月，並諭知如易科罰金，以新臺幣（下同）1,000
    元折算1日，認事用法及量刑均無不當，應予維持，除理由
    部分補充如下外，餘均引用原審判決書及聲請簡易判決處刑
    書所記載之事實及理由（詳如附件）：
（一）證據能力部分補充：
  １、本件被告之供述，被告並未主張係以不正方法取得或筆錄
      記載與實際所述不符合之情形而無證據能力，足認被告於
      警詢中、檢察事務官詢問時之供述，均屬出於自由意識之
      陳述，無何任意性之瑕疵可指，應具有證據能力。
  ２、次按被告以外之人於審判外之言詞或書面陳述，除法律有
      規定者外，不得作為證據，刑事訴訟法第159條第1項固定
      有明文；惟被告以外之人於審判外之陳述，雖不符同法第
      159條之1至第159條之4之規定，而經當事人於審判程序同
      意作為證據，法院審酌該言詞陳述或書面陳述作成時之情
      況，認為適當者，亦得為證據。又當事人、代理人或辯護
      人於法院調查證據時，知有第159條第1項不得為證據之情
      形，而未於言詞辯論終結前聲明異議者，視為有前項之同
      意，刑事訴訟法第159條之5第1項、第2項亦定有明文。查
      本案被告以外之人於警詢及檢察事務官詢問時之指訴、證
      述，雖均屬被告以外之人於審判外之言詞陳述，然被告並
      未爭執證據能力，復未於言詞辯論終結前聲明異議；而本
      院審酌該證人之證述作成時之情況，並無不能自由陳述之
      情形，亦無違法取證及證明力過低之瑕疵，且與待證事實
      具有關連性，認為以之作為證據應為適當，依前揭規定說
      明，自得為證據。
  ３、至本院所引用其餘非供述證據部分，被告未主張排除該非
      供述證據之證據能力，且迄本院言詞辯論終結前亦未表示
      異議，本院審酌前揭非供述證據之取得過程亦無何明顯瑕
      疵，且無顯有不可信之情況，認均有證據能力。
（二）證據部分補充：
   1、被告於本院訊問時之自白。
   2、本院111年度交附民移調字第121號調解筆錄1份。（見本
      院交簡上字卷第45至46頁）
二、被告上訴意旨略以：已經與告訴人和解，請求給予緩刑之機
    會等語。
三、本院查：原審以上述法條予以論罪科刑，其認事用法並無違
    誤。且按量刑輕重，係屬事實審法院得依職權自由裁量之事
    項，苟已斟酌刑法第57條各款所列情狀而未逾越法定刑度，
    不得遽指為違法（最高法院72年台上字第6696號、75年台上
    字第7033號判例參照）。又在同一犯罪事實與情節，如別無
    其他加重或減輕之原因，下級審量定之刑，亦無過重或失輕
    之不當情形，則上級審法院對下級審法院之職權行使，原則
    上應予尊重，亦有最高法院85年度台上字第2446號裁判意旨
    可資參酌。查本件原審於量刑時，業已審酌被告駕駛車輛欲
    迴轉時，未禮讓行進中之車輛先行，因而肇事本件車禍，造
    成告訴人受有雙側股骨骨折、右踝關節開放性脫臼併骨折、
    胸腹部挫傷合併氣胸、胸椎及腰椎骨折、右膝深部撕裂傷等
    傷害，所為殊值非難，惟念及被告犯後坦承犯行，態度尚可
    ，併參酌其素行良好、擔任家管、家庭經濟狀況勉持、高中
    畢業之智識程度及有意願和解，然尚無法達成和解、賠償告
    訴人所受損害，暨衡酌本件犯罪動機、情節、告訴人之傷勢
    等一切情狀，而為刑之量定，並未有何明顯裁量權之濫用之
    情事，自應予以尊重，被告上訴為無理由，應予駁回。
四、查被告前未曾因故意犯罪受有期徒刑以上刑之宣告，有臺灣
    高等法院被告前案紀錄表在卷可憑，其因一時舉措失當致罹
    刑章，然衡酌過失犯惡性較之故意犯輕微，且緩刑制度設計
    之本旨，除可避免執行短期自由刑之流弊，更易促成犯罪行
    為人之再社會化與社會適應性，使犯罪行為人得以繼續工作
    維持家庭生計，對於犯罪性較輕微之偶發犯或初犯，以暫緩
    執行為手段促其改過自新，在犯罪預防上成效顯著，而本院
    審酌本案係屬偶發性交通事件，被告於本院審理時並已與告
    訴人達成和解，並已履行調解筆錄內容，有前開被告與告訴
    人簽立之調解筆錄1份在卷可參，復經本院向告訴人確認無
    訛（見本院公務電話紀錄表，本院交簡上字卷第75頁），信
    其經此次偵、審程序，當知所警惕，應無再犯之虞，因認所
    宣告之刑以暫不執行為適當，爰依刑法第74條第1項第1款之
    規定，併予宣告緩刑2年，以啟自新。
據上論斷，應依刑事訴訟法第455條之1 第1項、第3項、第368條
、第373條，判決如主文。
本案經檢察官王遠志聲請簡易判決處刑，經檢察官陳中順到庭執
行職務。
中    華    民    國    111    年     8   月    30    日
                  刑事第八庭  審判長法  官  廖素琪
                                    法  官  潘韋廷　　　
                                    法  官  林哲瑜
以上正本證明與原本無異。　　　　　　　　　　　　　　　　
本件不得上訴。
中　　華　　民　　國　　111 　年　　8 　　月　　31　　日
                                    書記官  胡家寧
【附件-原審判決書】
臺灣新竹地方法院刑事簡易判決
111年度竹北交簡字第27號
聲  請  人  臺灣新竹地方檢察署檢察官
被      告  乙○○  女　(民國00年0月0日生)
　　　　　　　　　　身分證統一編號：Z000000000號
　　　　　　　　　　住新竹縣○○鄉○○街00巷00弄0號
上列被告因過失傷害案件，經檢察官聲請以簡易判決處刑（110
年度偵字第12649號），本院判決如下：
    主  文
乙○○犯過失傷害罪，處有期徒刑貳月，如易科罰金，以新臺幣壹
仟元折算壹日。
    事實及理由
一、本案犯罪事實及證據，除犯罪事實欄一、第11行前段應補充
    ：「…。乙○○於肇事後，在報案人或勤指中心轉來資料未報
    明肇事人姓名，處理人員前往現場處理時在場，並當場承認
    為肇事人。」。證據並所犯法條欄一、證據應補充：「㈣被
    告之新竹縣政府警察局竹北分局警備隊道路交通事故肇事人
    自首情形紀錄表、新竹縣政府警察局道路交通事故初步分析
    研判表、新竹縣政府警察局竹北分局警備隊道路交通事故當
    事人酒精測定紀錄表、東元醫療社團法人東元綜合醫院檢驗
    報告單、證號查詢駕駛人資料、車號查詢車籍資料。」外，
    其餘均引用檢察官聲請簡易判決處刑書之記載（如附件）。
二、論罪科刑：
(一)核被告乙○○所為，係犯刑法第284條前段之過失傷害罪。被
    告於肇事後，在報案人或勤指中心轉來資料未報明肇事人姓
    名，處理人員前往現場處理時在場，並當場承認為肇事人一
    節，有被告之新竹縣政府警察局竹北分局警備隊道路交通事
    故肇事人自首情形紀錄表1份在卷可佐(見偵查卷第8頁)，是
    被告對於未經發覺之犯罪自首而接受裁判，爰依刑法第62條
    前段之規定，減輕其刑。
(二)爰以行為人責任為基礎，審酌被告駕駛車輛欲迴轉時，未禮
    讓行進中之車輛先行，因而肇事本件車禍，造成告訴人受有
    雙側股骨骨折、右踝關節開放性脫臼併骨折、胸腹部挫傷合
    併氣胸、胸椎及腰椎骨折、右膝深部撕裂傷等傷害，所為殊
    值非難，惟念及被告犯後坦承犯行，態度尚可，併參酌其素
    行良好、擔任家管、家庭經濟狀況勉持、高中畢業之智識程
    度及有意願和解，然尚無法達成和解、賠償告訴人所受損害
    ，暨衡酌本件犯罪動機、情節、告訴人之傷勢等一切情狀，
    量處如主文所示之刑，並諭知易科罰金之折算標準，以資警
    惕。
三、依刑事訴訟法第449條第1項前段、第3項、第454條第2項，
    逕以簡易判決處刑如主文。
四、如不服本判決，應於收受送達判決之日起20日內，向本院提
    起上訴。
本案經檢察官王遠志聲請以簡易判決處刑。
中　　華　　民　　國　　111 　年　　3 　　月　　30　　日
                  竹北簡易庭  法  官  李宇璿
以上正本係照原本作成。
中　　華　　民　　國　　111 　年　　3 　　月　　30　　日
                              書記官  王恬如
附錄本案論罪科刑法條：
中華民國刑法第284條
因過失傷害人者，處一年以下有期徒刑、拘役或十萬元以下罰金
；致重傷者，處三年以下有期徒刑、拘役或三十萬元以下罰金。
附件：
臺灣新竹地方檢察署檢察官聲請簡易判決處刑書　　　　　
                                    110年度偵字第12649號
　　被　　　告　乙○○　女　67歲（民國00年0月0日生）
　　　　　　　　　　　　住新竹縣○○鄉○○街00巷00弄0號
　　　　　　　　　　　　國民身分證統一編號：Z000000000號
上列被告因過失傷害案件，業經偵查終結，認宜聲請簡易判決處
刑，茲將犯罪事實及證據並所犯法條分敘如下：
        犯罪事實
一、乙○○於民國110年4月5日12時17分許，駕駛車牌號碼0000-00
    號自用小客車自新竹縣竹北市中華路與沿河街口路外起步迴
    轉時，本應注意起駛前應注意前後左右有無車輛行人，並應
    讓行進中之車輛行人優先通行，亦應注意汽車迴車前，應暫
    停並顯示左轉燈光或手勢，看清無來往車輛，並注意行人通
    過，始得迴轉，竟疏未注意，貿然迴轉。適有甲○○騎乘車牌
    號碼000-0000號普通重型機車沿新竹縣竹北市中華路由北往
    南方向行駛至該路口時，因閃避不及而發生碰撞，致甲○○受有
    雙側股骨骨折、右踝關節開放性脫臼併骨折、胸腹部挫傷合
    併氣胸、胸椎及腰椎骨折、右膝深部撕裂傷等傷害。
二、案經甲○○訴由新竹縣政府警察局竹北分局報告偵辦。
        證據並所犯法條
一、證據：
  ㈠被告乙○○於偵查中之自白。
  ㈡證人甲○○於偵查中之證述。
  ㈢道路交通事故現場圖、道路交通事故調查報告表㈠㈡、東元醫療
    社團法人東元綜合醫院診斷證明書、現場及監視器畫面翻拍
    照片。
二、核被告所為，係犯刑法第284條前段之過失傷害罪嫌。
三、依刑事訴訟法第451條第1項聲請簡易判決處刑。
　　此　致
臺灣新竹地方法院
中　　華　　民　　國　 110　　年　　12　　月　　27　　日
                               檢　察　官　王遠志
本件證明與原本無異
中　　華　　民　　國　 111　　年　　1 　　月　　5 　　日
                               書　記　官  曾佳莉
所犯法條
刑法第284條
因過失傷害人者，處 1 年以下有期徒刑、拘役或 10 萬元以下
罰金；致重傷者，處 3 年以下有期徒刑、拘役或 30 萬元以下
罰金。
本件係依刑事訴訟法簡易程序辦理，法院簡易庭得不傳喚被告、
輔佐人、告訴人、告發人等出庭即以簡易判決處刑；被告、被害
人、告訴人等對告訴乃論案件如已達成民事和解而要撤回告訴或
對非告訴乃論案件認有受傳喚到庭陳述意見之必要時，請即另以
書狀向簡易法庭陳述或請求傳訊。